# 注销子公司是否需要确认处置收益

提问人：denghaifu 时间：2015-06-04 16:19:56
请教陈版主：公司一控制子公司注销，注销时转回的投资收益为 50 万，但按比例投资比例计算应确认投资收益 40 万，那在合并抵消的时候是按 40 万抵消，还是按 50 万抵消，如果按 40 万抵消的话，那余额 10 万算做处置收益吗？

回答人：chenyiwei
差异原因？是否因为个别报表层面根据处置收回价款与原长投成本之间的差额确认投资收益，而合并报表层面按处置收回金额和对应的子公司净资产份额之间的差额确认损益所导致？还是有其他原因？

提问人：denghaifu 时间：2015-06-05 10:00:54
因为个别报表层面根据处置收回价款与原长投成本之间的差额确认投资收益，这个投资收益在合并报表时如何处理？

回答人：chenyiwei
这个投资收益对应于合并报表层面已确认的在子公司留存收益中所占份额的部分，因为已经体现在前期的合并报表的期初留存收益和以前年度净利润中，所以处置时就不能重复在合并报表层面确认为收益。